【裁判字號】    90,交訴,198
【裁判日期】    900611
【裁判案由】    公共危險
【裁判全文】
臺灣臺南地方法院刑事判決                          九十年度交訴字第一九八號
    公  訴  人  臺灣台南地方法院檢察署檢察官
    被      告  甲○○
右列被告甲○○因公共危險案件，經檢察官提起公訴（九十年度偵字第二三號），本
院判決如左：
    主  文
甲○○駕駛動力交通工具肇事，致人受傷而逃逸，處有期徒刑貳年，緩刑伍年。緩刑
期內付保護管束。
    事  實
甲○○於民國八十九年十一月十日夜間九時二十分許，駕駛Ｃ７─７６４３號牌小客
車，行經台南市○○路○段一七一巷六十號對面路邊，擦撞江慈芬所騎搭載湯成光之
ＮＫＲ─９３２號牌機車，致湯成光右髖關節扭傷、右小腿挫傷與右足跟挫傷（甲○
○涉犯過失傷害部分，另為不起訴處分）後，未護送湯成光就醫，反駕駛該輛小客車
逃逸，倖經江慈芬騎機車追逐途中記下車號並報警始查獲。案經台南市警察局第五分
局報請臺灣臺南地方法院檢察署檢察官偵查起訴。
    理  由
一、訊據被告甲○○先則坦承於右揭時地駕駛小客車肇事，但否認逃逸，辯稱車禍地
    點有夜市，怕影響交通而將車駛往他處停放，迨返回現場時，已不見對方云云。
    嗣再予訊問時則坦承不諱，核與告訴人湯成光與證人江慈芬於警訊及檢察官偵訊
    中供述甚詳，並有道路交通事故調查報告表、現場照片與診斷證明書可稽，被告
    原先所辯，無非卸責之詞，應不足採，其罪證明確，犯行已可認定。
二、核被告甲○○駕駛動力交通工具肇事，致人受傷而逃逸，係犯刑法第一百八十五
    條之四公共危險罪。本院爰審酌被告犯罪之動機、目的、手段、其品性及智識程
    度、犯罪所生之危害，事後已賠償被害人，雙方達成民事和解，被害人已撤回過
    失傷害之告訴等一切情狀，量處如主文所示之刑，以示懲儆。末查被告前未曾受
    有期徒刑以上刑之宣告，此有本院被告全國前案紀錄表在卷可憑，其經此教訓後
    ，應知所警惕，無再犯之虞，本院因認所宣告之刑以暫不執行為適當，併諭知緩
    刑五年。又被告駕車漫不經心肇事復置被害人不顧，除被害人身心俱受創痛，復
    損害社會正義風氣甚鉅，若非短期刑依目前環境無法收教化之功，勉強予以緩刑
    之諭知，因之本院認其行為有交專人長期輔導矯治之必要，併諭知緩刑期內交付
    保護管束，以觀後效，並勵自新。
據上論斷，應依刑事訴訟法第二百九十九條第一項前段、刑法第一項八十五條之四、
第七十四條第一款、第九十三條第一項判決如主文。
本案經檢察官柯怡伶到庭執行職務
中    華    民    國      九十      年      六      月        十一      日
                              臺灣臺南地方法院交通法庭
                                      法  官  何  清  池
右正本證明與原本無異。
如不服本判決，應於判決送達後十日內向本院提出上訴狀( 應附繕本 )。
                                      書記官  林  木  村
中    華    民    國      九十      年      六      月        十一      日
附錄本案論作科刑法條全文：
刑法第一百八十五條之四：
  駕駛動力交通工具肇事，致人死傷而逃逸者，處六月以上五年以下有期徒刑。


司法院資訊處製作；財團法人民間司法改革基金會備份。
